# 求助陈版主，一般风险准备的计提

提问人：liuweisheng 时间：2022-09-14 15:09:48
按财政部《金融企业呆账准备计提管理办法》(财金 [2017]49号)的规定提取一般准备，一般准备的计提比例由金融企业综合考虑其所面临的风险状况等因素确定，原则上一般准备余额应不低于风险资产期末余额的1%。
公司交易性金融资产按公允价值计量，是否需要计提一般风险准备。谢谢版解惑

回答人：chenyiwei
交易性金融资产不属于呆账准备或一般风险准备的计提范围，其损失影响已体现在公允价值变动损益中。